【裁判字號】    97,訴,583
【裁判日期】    970328
【裁判案由】    毒品危害防制條例
【裁判全文】
臺灣板橋地方法院刑事判決               97年度訴字第583號
公  訴  人  臺灣板橋地方法院檢察署檢察官
被      告  甲○○
                    （現另案於臺灣臺北監獄臺北分監執行中
上列被告因違反毒品危害防制條例案件，經檢察官提起公訴（96
年度毒偵字第6704號），本院依簡式審判程序審理，判決如下：
    主  文
甲○○施用第一級毒品，處有期徒刑壹年，扣案之海洛因壹包（
驗餘零點零捌公克）沒收銷燬、注射針筒貳支沒收；又施用第二
級毒品，處有期徒刑陸月。應執行有期徒刑壹年肆月，扣案之海
洛因壹包（驗餘零點零捌公克）沒收銷燬、注射針筒貳支沒收。
    事實及理由
一、甲○○前於民國88年間因違反毒品危害防制條例施用毒品案
    件，經臺灣屏東地方法院以88年度毒聲字第1760號裁定送勒
    戒處所觀察、勒戒後，認有繼續施用毒品之傾向，經同法院
    以88年度毒聲字第1971號裁定令入戒治處所施以強制戒治一
    年，嗣同法院又以89年度毒聲字第113 號裁定停止戒治所餘
    戒治期間付保護管束，因甲○○於保護管束期間違反保護管
    束情節重大，同法院又依聲請以89年度毒聲字第2125號裁定
    撤銷停止戒治，令入戒治處所施以強制戒治，嗣於90年9 月
    25日強制戒治期滿（甲○○前曾因竊盜案件，經臺灣臺北地
    方法院以89年度易字第2524號判決判處有期徒刑一年二月確
    定，自90年9 月26日起執行有期徒刑，於91年7 月31日縮刑
    期滿執行完畢，於本案不構成累犯），臺灣屏東地方法院檢
    察署檢察官乃於91年1 月22日以91年度戒毒偵字第19號處分
    不起訴。甲○○於前揭強制戒治執行完畢釋放後五年內，再
    因施用毒品案件，經本院以92年度毒聲字第2600號裁定令入
    戒治處所施以強制戒治，自92年11月4 日起執行強制戒治，
    指揮書執畢日期為93年11月3 日，但因毒品危害防制條例於
    93年1 月9 日修正施行，遂於93年1 月9 日因修法免除戒治
    釋放出所（此時甲○○之遭釋放乃因法律之修改，並非因完
    成法律所預設足以戒斷毒癮之治療程序而釋放，不得將該次
    之釋放視為強制戒治執行完畢釋放），甲○○此次施用毒品
    犯行，並經臺灣板橋地方法院檢察署檢察官以92年度毒偵緝
    字第524 號提起公訴，經本院以92年度訴字第2633號判決判
    處有期徒刑十月確定（下稱甲案），其又於93年間因竊盜、
    贓物案件，經本院以93年度訴緝字第71號判決判處有期徒刑
    一年四月（竊盜部分，下稱乙案）、四月（贓物部分，下稱
    丙案），應執行有期徒刑一年六月確定，其所犯上開甲、乙
    、丙三罪嗣經本院以93年度聲字第2125號裁定應執行刑有期
    徒刑二年三月。甲○○再於93年間因施用第一、二級毒品案
    件，經本院以93年度訴字第1737號判決判處有期徒刑十月（
    施用第一級毒品部分，下稱丁案）、四月（施用第二級毒品
    部分，下稱戊案），應執行有期徒刑一年確定，上開甲、乙
    、丙、丁、戊五罪自93年4 月14日起經接續執行，於95年11
    月24日縮短期滿假釋出監付保護管束，縮刑期滿日期為96年
    5 月3 日。甲○○在假釋期間復於96年4 月12日再犯施用第
    一、二級毒品案件（此部分施用第一、二級毒品犯行，經本
    院以96年度訴字第2644號判決判處有期徒刑一年四月，減為
    有期徒刑八月確定，現在監執行中），經撤銷前揭假釋，應
    執行殘刑有期徒刑五月九日，嗣復因上開甲、乙、丙、丁、
    戊五罪均符合96年7 月16日生效施行之中華民國96年罪犯減
    刑條例之規定，經本院依檢察官之聲請以96年度聲減字第33
    89號裁定均予減刑，並定上開甲、乙、丙三罪應執行刑有期
    徒刑一年一月又十五日，上開丁、戊二罪應執行有期徒刑六
    月，上開數罪因於減刑前已執行有期徒刑二年七月十日，於
    減刑後已無需執行撤銷假釋後之殘刑，而於96年9 月4 日經
    檢察官簽結執行完畢（於本案亦不構成累犯）。詎其仍不知
    悛悔，明知毒品海洛因屬毒品危害防制條例規定禁止持有、
    施用之第一級毒品，竟於96年8 月31日上午5 、6 時許，在
    臺北縣三重市○○○路上某旅社房間內，以將海洛因摻水置
    入注射針筒加以注射於身體部位之方式，施用海洛因一次。
    復明知毒品安非他命屬毒品危害防制條例規定禁止持有、施
    用之第二級毒品，竟另行起意，於96年8 月27或28日某時，
    在臺北縣蘆洲市○○街39號3 樓住處（起訴書略載為於96年
    8 月31日為警採集尿液前回溯96小時內之某時許，在不詳地
    點），以將安非他命置入自製之玻璃球吸食器內，以火置於
    其下燒烤使安非他命產生煙霧再以鼻子吸食方式，施用安非
    他命一次。嗣於96年8 月31日下午2 時30分許，在臺北縣三
    重市○○路○段38號前為警查獲，並扣得海洛因一包（驗餘
    淨重0.08公克）、注射針筒二支。
二、案經臺北縣政府警察局三重分局報請臺灣板橋地方法院檢察
    署檢察官偵查起訴，本院於準備程序進行中，甲○○就被訴
    事實為有罪之陳述，經告知簡式審判程序之旨，並聽取各當
    事人之意見後，裁定進行簡式審判程序。
    理  由
一、證據名稱：
  1.被告甲○○於警詢、偵查及本院審理時之自白。
  2.卷附之臺灣檢驗科技股份有限公司96年9 月19日濫用藥物尿
    液檢驗報告一件。
  3.卷附之臺灣檢驗科技股份有限公司96年9 月27日濫用藥物檢
    驗報告一件。
  4.卷附之臺灣高等法院被告前案紀錄表、臺灣屏東地方法院檢
    察署91年度戒毒偵字第19號不起訴處分書各一件。
  5.扣案之海洛因一包（驗餘淨重0.08公克）、注射針筒二支。
二、核被告甲○○所為，係犯毒品危害防制條例第10條第1 項之
    施用第一級毒品罪及同條例第10條第2 項之施用第二級毒品
    罪。其於施用海洛因、安非他命前後之持有海洛因、持有安
    非他命犯行，各為高度之施用行為所吸收，均不另論罪。被
    告所犯上開二罪，犯意各別，行為互殊，應予分論併罰。爰
    審酌被告之素行狀況、犯罪動機、手段、目的、所生危害及
    犯罪後態度等一切情狀，分別量處如主文所示之刑，並定其
    應執行刑。扣案之海洛因一包（驗餘淨重0.08公克）為第一
    級毒品，係違禁物，應依毒品危害防制條例第18條第1 項前
    段規定沒收銷燬之；又注射針筒二支，為被告所有供施用海
    洛因犯罪所用之物，爰併依刑法第38條第1 項第2 款規定予
    以宣告沒收。
三、應適用之法條：刑事訴訟法第273 條之1 第1 項、第299 條
    第1 項前段，毒品危害防制條例第10條第1 項、第2 項、第
    18條第1 項前段，刑法第11條前段、第51條第5 款、第38條
    第1 項第2 款。
四、如不服本判決，得自收受送達之日起10日內向本院提出上訴
    狀。
本案經檢察官陳佳宏到庭執行職務。
中    華    民    國    97    年    3     月    28    日
                    刑事第十二庭  法  官  戴嘉清
以上正本證明與原本無異。
如不服本判決，應於判決送達後10日內向本院提出上訴狀。
                                  書記官  廖貞音
中    華    民    國    97    年    3     月    31    日
附錄本案論罪科刑法條全文：
毒品危害防制條例第10條
施用第一級毒品者，處六月以上五年以下有期徒刑。
施用第二級毒品者，處三年以下有期徒刑。


司法院資訊處製作；財團法人民間司法改革基金會備份。
